臺灣高雄地方法院刑事判決　　　　　　　96年度易字第2141號
公　訴　人　臺灣高雄地方法院檢察署檢察官
被　　　告　丁○○
被　　　告　乙○○
上列被告因竊盜案件，經檢察官提起公訴（96年度偵字第10277
號），本院依簡式審理程序，判決如下：
    主  文
丁○○共同犯竊盜罪，處有期徒刑參月，又犯結夥竊盜罪，處有
期徒刑柒月；又共同犯竊盜罪，處有期徒刑伍月。應執行有期徒
刑壹年貳月。
乙○○共同犯竊盜罪，累犯，處有期徒刑陸月，如易科罰金，以
新台幣壹仟元折算壹日。
    事  實
一、乙○○前於民國94年間因竊盜案件，經本院以94年度易字第
    651 號判決有期徒刑3 月確定，於94年12月5 日縮刑期滿執
    行完畢。
二、丁○○與乙○○（此段乙○○之竊盜犯行另經本院以96年度
    易字第174 號分別判決有期徒刑4 月、8 月確定）共同意圖
    為自己不法所有，基於竊盜之犯意聯絡，於(1)95年11月19日
    中午12時57分許，由丁○○騎乘一部車號不詳之機車，乙○○另騎乘一部車號ZEQ-705 輕型機車，一同至位於高雄市苓
    雅區○○○路262 巷2 號「進福水電廚具行」門口前，趁無
    人看守之機會，共同徒手竊取前開廚具行負責人戊○○所有
    之白鐵管1 支、熱水器1 台、螺絲1 包（價值共約新台幣【
    下同】2,500 元），得手後即交由丁○○持往他處變賣，共
    賣得250 元，乙○○則分得130 元。(2)渠食髓知味，復另行
    起意，夥同丁○○友人即真實姓名籍藉不詳、綽號「阿茂」
    之成年男子，結夥3 人，共同基於同開竊盜犯意，於同日下
    午2 時22分許，各自騎乘機車到上址廚具行，3 人合力徒手
    將原置放於牆邊、為戊○○所有之三相交流電變相器1 具（
    價值約32,000元），搬運至乙○○所騎車號ZEQ-705 號機車
    後座以竊取之，得手後，其3 人即各自騎乘機車離開現場，
    而前揭竊得之三相交流電變相器仍交由丁○○持至他處以
    720 元之價格變賣，3 人各分得240 元。
三、丁○○、乙○○2 人復共同意圖為自己不法所有，基於竊盜
    之犯意聯絡，一同騎乘一部三輪車，於95年11月23日上午10
    時58分許，至丙○○位於高雄市○○區○○路635 巷7 號住
    處前，竊取丙○○持有他人寄放待修之冷氣機2 台（價值共
    25,000元），得手後，即交由丁○○運往他處賣得1,200 元
    並均分之。
四、案經戊○○、丙○○訴由高雄市政府警察局苓雅分局移送偵
    辦。
    理  由
一、本件被告所犯係死刑、無期徒刑、最輕本刑為3 年以上有期
    徒刑以外之罪，其於準備程序中就被訴事實為有罪之陳述，
    經本院告知簡式審判程序之旨，並聽取公訴人及被告意見後
    ，進行簡式審判程序，合先敘明。
二、上揭事實，業據被告乙○○、丁○○於本院審理時供承不諱
    ，核與證人即告訴人戊○○及丙○○於警詢中分別證述失竊
    情節相符，並有監視影帶翻拍照片在卷可稽，足認被告2 人
    之自白與事實相符，堪予採為本案論罪科刑之依據。本件事
    證明確，被告2 人上開竊盜之犯行，均洵堪認定，應依法論
    科。
三、核被告丁○○如犯罪事實二(1)、(2)部分所為，分別係犯刑法
    第320 條第1 項之普通竊盜罪及第321 條第1 項第4 款之結
    夥三人竊盜罪。另被告2 人如犯罪事實三所為，均係犯刑法
    第320 條第1 項之普通竊盜罪。被告2 人間就本件所示竊盜
    犯行間，另就犯罪事實二(2)部分所示犯與綽號「阿茂」成年
    男子間，有犯意聯絡及行為分擔，均為共同正犯。又被告丁○○所犯上開3 罪間，犯意各別，行為互殊，應分論併罰。
    而被告乙○○前因竊盜案件，經本院以94年度易字第651 號
    判決有期徒刑3 月確定，於94年12月5 日縮刑期滿執行完畢
    ，有臺灣高等法院被告前案紀錄表1 份附卷可考，被告於有
    期徒刑執行完畢後，5 年內故意再犯本件有期徒刑以上之罪
    ，為累犯，應依刑法第47條第1 項規定，加重其刑。另公訴
    意旨認被告丁○○前於90年間因搶奪案件，經本院以91年度
    訴字第827 號判處有期徒刑2 年2 月確定，於93年5 月7日
    縮短刑期付保護管束假釋出監，於93年7 月10日假釋未經撤
    銷而執行完畢等節，惟查被告本件執行於假釋期間，另經撤
    銷保護管束，尚有有期徒刑2 月3 日，合併他案執行，於96
    年4 月16日始縮刑執行期滿，有臺灣高等法院被告前案紀錄
    表1 份，是本件被告行為時，其刑尚未執行完畢，公訴意旨
    認被告丁○○構成累犯，容有誤會。
四、爰審酌被告2 人正值盛年，不思循正當工作以獲致財物維生
    ，又均有竊盜或贓物前科，素行不佳，仍未悔悟，本件竟為
    圖私利，在光天化日下在路旁行竊，侵害他人之財產法益，
    所竊得財物價值非低，復均以變賣花用，造成被害人財產無
    法回復，又短期內數度行竊，惡性非輕，惟念渠於本院審理
    中尚能坦承全部犯行，犯後態度尚可，另被告乙○○符合累
    犯加重其刑要件等一切情狀，各量處如主文所示之刑，並就
    被告丁○○部分定其應執行刑，另就被告乙○○諭知易科罰
    金之折算標準。
據上論斷，應依刑事訴訟法第273 條之1 第1 項、第284 條之1
、第299 條第1 項前段，刑法第28條、第320 條第1 項、第321
條第1 項第4 款、第47條第1 項前段、第41條第1 項前段、第51
條第5 款，刑法施行法第1 條之1 ，判決如主文。
本案經檢察官甲○○到庭執行職務。
中　　華　　民　　國　　96　　年　　7 　　月　　13　　日
                  刑事第十四庭  法　官  林瑋桓
以上正本證明與原本無異。
如不服本判決，應於判決送達後10日內，向本院提出上訴狀。
中　　華　　民　　國　　96　　年　　7 　　月　　13　　日
                                書記官  李柏親
附錄本件論罪科刑之法條：
刑法第320條第1項
意圖為自己或第三人不法之所有，而竊取他人之動產者，為竊盜
罪，處5 年以下有期徒刑、拘役或5 百元以下罰金。
刑法第321條
犯竊盜罪而有左列情形之一者，處6 月以上、5 年以下有期徒刑
：
一  於夜間侵入住宅或有人居住之建築物、船艦或隱匿其內而犯
    之者。
二  毀越門扇、牆垣或其他安全設備而犯之者。
三  攜帶兇器而犯之者。
四  結夥三人以上而犯之者。
五  乘火災、水災或其他災害之際而犯之者。
六  在車站或埠頭而犯之者。
前項之未遂犯罰之。
